【裁判字號】    98,交聲,2976
【裁判日期】    981230
【裁判案由】    違反道路交通管理處罰條例聲明異議
【裁判全文】
臺灣桃園地方法院交通事件裁定        98年度交聲字第2976號
                                    98年度交聲字第2977號
                                    98年度交聲字第2978號
                                    98年度交聲字第2979號
                                    98年度交聲字第2980號
                                    98年度交聲字第2981號
                                    98年度交聲字第2982號
                                    98年度交聲字第2983號
                                    98年度交聲字第2984號
                                    98年度交聲字第2985號
                                    98年度交聲字第2986號
                                    98年度交聲字第2987號
                                    98年度交聲字第2988號
                                    98年度交聲字第2989號
                                    98年度交聲字第2990號
                                    98年度交聲字第2991號
                                    98年度交聲字第2992號
                                    98年度交聲字第2993號
                                    98年度交聲字第2994號
原處分機關  交通部公路總局新竹區監理所桃園監理站
異  議  人
即受處分人  亞鈦租賃股份有限公司
法定代理人  林境煌
上列受處分人因違反道路交通管理處罰條例案件，對於原處分機
關中華民國98年10月8 日所為之處分（原處分案號：如附表「裁
決書字號」欄示）聲明異議，本院裁定如下：
    主  文
異議均駁回。
    理  由
一、原處分意旨略以：本件異議人即受處分人（下稱異議人）亞
    鈦租賃股份有限公司所有之車牌號碼5089-JJ 號租賃小客車
    ，於附表所示之時間，在通過附表所示之收費站時，因有「
    汽車行駛於應繳費之公路不依規定繳費」之違規，經遠通電
    收股份有限公司（以下簡稱遠通公司）依交通部臺灣區○道
    ○○○路電子收費申裝及欠費追繳作業注意事項規定，以掛
    號信函通知異議人補繳，但異議人未依期限補繳，經內政部
    警政署國道公路警察局以異議人有違反道路交通管理處罰條
    例第27條第1 項規定之「汽車行駛於應繳費之公路不依規定
    繳費」之違規，掣制如附表所示之舉發違反道路交通管理事
    件通知單予以舉發，原處分機關遂於98年10月8 日（逾越應
    到案期限60日以上）以如附表所示之裁決書就異議人有如附
    表所示之違規行為各予裁處罰鍰新臺幣（下同）6,000 元等
    語。
二、聲明異議意旨略以：其營業所已於97年12底移至桃園縣大園
    鄉○○村○○路○段225 號，所以高速公路局所附之通行費
    催繳通知單送達證書僅能證明郵務人員有送達過該處所，但
    無法證明當事人已有收到該催繳通知單云云。
三、按汽車行駛於應繳費之公路、橋樑、隧道或輪渡，不依規定
    繳費者，處汽車所有人或駕駛人3,000 元以上6,000 元以下
    罰鍰，並追繳欠費。次按違反道路交通管理事件統一裁罰基
    準及處理細則第5 條規定，處理違反道路交通管理事件，有
    關文書送達之程序，依行政程序法之規定而送達，於應受送
    達人之住居所、事務所或營業所為之；於應送達處所不獲會
    晤應受送達人時，得將文書付與有辨別事理能力之同居人、
    受僱人或應送達處所之接收郵件人員。送達，不能依前2 條
    規定為之者，得將文書寄存送達地之地方自治或警察機關，
    並作送達通知書兩份，一份黏貼於應受送達人住居所、事務
    所、營業所或其就業處所門首，另一份交由鄰居轉交或置於
    該送達處所信箱或其他適當位置，以為送達；前項情形，由
    郵政機關為送達者，得將文書寄存於送達地之郵政機關，行
    政程序法第72條第1 項、第73條第1 項及第74條第1 項、第
    2 項分別定有明文。
四、經查：異議人所有上開車輛於附表所示之時間，行經附表所
    示之收費站，未依規定繳費之事實，為異議人於聲明異議狀
    所不否認，並有裁決書19張在卷可稽，是此部分之事實自堪
    認定。而異議人之所在地係設於桃園縣桃園市○○路747 號
    1 樓，此有經濟部商業司公司資本資料查詢結果果附卷可憑
    ，則遠通電收股份有限公司（下稱遠通電收公司）、原舉發
    機關分別將補繳通知單、本件舉發通知單，交由郵務機關送
    達至異議人之上開公司地址，因不獲會晤其本人，亦不能將
    該舉發通知單交付予其有辨別事理能力之同居人或受雇人，
    乃分別於98年4 月23、同年6 月16日將上開補繳通知單、舉
    發通知單寄存於該地之郵政機關即33支局，並分別作2 份送
    達通知書，一份黏貼於異議人住所門首，另一份置於送達處
    所信箱或適當位置，以為送達，有高速公路局委託遠東電收
    公司辦理電子收費業務、原舉發機關之送達證書影本20紙在
    卷可憑，是遠通電收公司、原舉發機關既係依上開法定程序
    送達，自已發生合法送達之效力，不因異議人實際上有無收
    受而有所異，故異議人執此爭辯，尚非有據。
五、綜上，本件異議人所有之車輛，確有於前揭時、地，因汽車
    行駛於應繳費之公路不依規定繳費之違規行為，原處分機關
    依道路交通管理處罰條例第條第27條第1 項之規定及違反道
    路交通管理事件統一裁罰基準及處理細則第41條、第43條、
    第44條、第67條規定，裁處異議人罰緩6,000 元，核無違誤
    ，本件異議為無理由，應予駁回。
據上論斷，應依道路交通案件處理辦法第19條，裁定如主文。
中    華    民    國    98    年    12    月    30    日
            臺灣桃園地方法院交通法庭
                              法  官  柯姿佐
以上正本證明與原本無異。
如不服本裁定，應於裁定送達後5 日內向本院提出抗告狀。
                              書記官  王明玉
中    華    民    國    98    年    12    月    30    日
附表：
┌──┬───────┬──────┬───────┬───────┐
│編號│裁決書字號    │舉發通知單字│通行日期      │違規地點      │
│    │              │號          │              │              │
├──┼───────┼──────┼───────┼───────┤
│01  │桃監裁罰字第裁│公警局交字第│98年03月29日  │泰山收費站北向│
│    │52-ZAQ084265號│ZAQ084265號 │03時24分      │第10車道      │
├──┼───────┼──────┼───────┼───────┤
│02  │桃監裁罰字第裁│公警局交字第│98年03月29日  │泰山收費站南向│
│    │52-ZAQ084267號│ZAQ084267號 │06時14分      │第11車道      │
├──┼───────┼──────┼───────┼───────┤
│03  │桃監裁罰字第裁│公警局交字第│98年03月27日  │泰山收費站北向│
│    │52-ZAQ084200號│ZAQ084200號 │10時55分      │第9車道       │
├──┼───────┼──────┼───────┼───────┤
│04  │桃監裁罰字第裁│公警局交字第│98年03月27日  │泰山收費站南向│
│    │52-ZAQ084202號│ZAQ084202號 │12時07分      │第11車道      │
├──┼───────┼──────┼───────┼───────┤
│05  │桃監裁罰字第裁│公警局交字第│98年03月26日  │楊梅收費站北向│
│    │52-ZBP036671號│ZBP036671號 │14時41分      │第07車道      │
├──┼───────┼──────┼───────┼───────┤
│06  │桃監裁罰字第裁│公警局交字第│98年03月26日  │泰山收費站南向│
│    │52-ZAQ084169號│ZAQ084169號 │15時34分      │第11車道      │
├──┼───────┼──────┼───────┼───────┤
│07  │桃監裁罰字第裁│公警局交字第│98年03月26日  │泰山收費站南向│
│    │52-ZAQ084157號│ZAQ084157號 │11時56分      │第12車道      │
├──┼───────┼──────┼───────┼───────┤
│08  │桃監裁罰字第裁│公警局交字第│98年03月26日  │楊梅收費站南向│
│    │52-ZBP036668號│ZBP036668號 │12時19分      │第08車道      │
├──┼───────┼──────┼───────┼───────┤
│09  │桃監裁罰字第裁│公警局交字第│98年03月26日  │泰山收費站北向│
│    │52-ZAQ084166號│ZAQ084166號 │15時04分      │第10車道      │
├──┼───────┼──────┼───────┼───────┤
│10  │桃監裁罰字第裁│公警局交字第│98年03月25日  │泰山收費站北向│
│    │52-ZAQ084139號│ZAQ084139號 │23時10分      │第10車道      │
├──┼───────┼──────┼───────┼───────┤
│11  │桃監裁罰字第裁│公警局交字第│98年03月23日  │楊梅收費站北向│
│    │52-ZBP036607號│ZBP036607號 │00時04分      │第07車道      │
├──┼───────┼──────┼───────┼───────┤
│12  │桃監裁罰字第裁│公警局交字第│98年03月22日  │泰山收費站北向│
│    │52-ZAQ083986號│ZAQ083986號 │14時26分      │第10車道      │
├──┼───────┼──────┼───────┼───────┤
│13  │桃監裁罰字第裁│公警局交字第│98年03月22日  │泰山收費站南向│
│    │52-ZAQ083991號│ZAQ083991號 │15時00分      │第11車道      │
├──┼───────┼──────┼───────┼───────┤
│14  │桃監裁罰字第裁│公警局交字第│98年03月22日  │楊梅收費站南向│
│    │52-ZBP036606號│ZBP036606號 │23時29分      │第08車道      │
├──┼───────┼──────┼───────┼───────┤
│15  │桃監裁罰字第裁│公警局交字第│98年03月21日  │樹林收費站北向│
│    │52-ZFP035258號│ZFP035258號 │15時05分      │第11車道      │
├──┼───────┼──────┼───────┼───────┤
│16  │桃監裁罰字第裁│公警局交字第│98年03月18日  │泰山收費站北向│
│    │52-ZAQ083843號│ZAQ083843號 │15時38分      │第09車道      │
├──┼───────┼──────┼───────┼───────┤
│17  │桃監裁罰字第裁│公警局交字第│98年03月18日  │泰山收費站南向│
│    │52-ZAQ083847號│ZAQ083847號 │16時10分      │第11車道      │
├──┼───────┼──────┼───────┼───────┤
│18  │桃監裁罰字第裁│公警局交字第│98年03月16日  │泰山收費站北向│
│    │52-ZAQ083773號│ZAQ083773號 │18時35分      │第10車道      │
├──┼───────┼──────┼───────┼───────┤
│19  │桃監裁罰字第裁│公警局交字第│98年03月16日  │樹林收費站南向│
│    │52-ZFP035118號│ZFP035118號 │20時12分      │第12車道      │
└──┴───────┴──────┴───────┴───────┘


司法院資訊處製作；財團法人民間司法改革基金會備份。
